臺灣彰化地方法院刑事判決　
111年度訴字第982號
公  訴  人  臺灣彰化地方檢察署檢察官
被      告  張嘉惠



上列被告因違反毒品危害防制條例案件，經檢察官提起公訴（11
1年度毒偵字第1095號），被告於本院準備程序中就被訴事實為
有罪之陳述，本院合議庭裁定由受命法官以簡式審判程序審理，
判決如下：
    主    文
張嘉惠施用第一級毒品，累犯，處有期徒刑捌月。 
    犯罪事實
一、張嘉惠於民國111年1月4日觀察、勒戒執行完畢釋放後3年內
    ，基於施用第一級毒品海洛因與第二級毒品甲基安非他命之
    犯意，於同年6月23日上午8時許，在彰化縣○○鎮○○巷00○0號
    3樓A室居所內，以將毒品海洛因及甲基安非他命一起置於玻
    璃球內，點火燒烤後，吸食所產生煙霧之方式，同時施用第
    一級毒品海洛因及第二級毒品甲基安非他命1次。嗣於同年
    日下午3時45分許，為警於上揭處所查獲，經警於同日下午5
    時5分許持臺灣彰化地方檢察署檢察官強制到場（強制採驗
    尿液）許可書採集其尿液送驗，結果呈安非他命及甲基安非
    他命與可待因、嗎啡陽性反應後，始查悉上情。
二、案經彰化縣警察局鹿港分局報告臺灣彰化地方檢察署檢察官
    偵查起訴。
　　理    由
一、本案被告張嘉惠所犯係死刑、無期徒刑、最輕本刑為3年以
    上有期徒刑以外之罪，其於準備程序中就被訴事實為有罪之
    陳述，經本院告知簡式審判程序之旨，並聽取公訴人、被告
    之意見後，經合議庭裁定由受命法官獨任進行簡式審判程序
    審理，合先敘明。
二、上開犯罪事實，業據被告於本院警詢、偵查及審理中坦承不
    諱，並有臺灣彰化地方檢察署檢察官強制到場（強制採驗尿
    液）許可書、彰化縣警察局鹿港分局委託檢驗尿液代號與真
    實姓名對照表、欣生生物科技股份有限公司濫用藥物尿液檢
    驗報告（檢體編號：Z000000000000）、自願受搜索同意書
    、彰化縣警察局鹿港分局搜索扣押筆錄、扣押物品目錄表等
    在卷可稽，堪認被告之自白與事實相符，本案事證明確，其
    犯行堪以認定，應予依法論科。
三、論罪科刑：
（一）海洛因、甲基安非他命為毒品危害防制條例第2條第2項第
      1款、第2款所列之第一級、第二級毒品，不得非法持有、
      施用，是被告同時施用第一級毒品海洛因及第二級毒品甲
      基安非他命之行為，核其所為，係犯同條例第10條第1項
      之施用第一級毒品罪及同條例第10條第2項之施用第二級
      毒品罪。被告持有第一級毒品海洛因及第二級毒品甲基安
      非他命後進而施用，其因施用而持有毒品之行為，應各為
      其施用第一、二級毒品之高度行為吸收，不另論罪。被告
      係一行為同時觸犯施用第一級毒品及施用第二級毒品2罪
      名，為想像競合犯，應依刑法第55條之規定，從一重之施
      用第一級毒品罪論處。
（二）又被告前曾因施用毒品案件，經本院分別判處11月、8月
      、1年確定，合併定應執行有期徒刑2年5月確定，於107年
      8月2日縮短刑期假釋出監，於108月3月19日假釋期滿未經
      撤銷視為執行完畢等情，有臺灣高等法院被告前案紀錄表
      附卷可憑，其於受徒刑執行完畢後，5年以內故意再犯本
      案有期徒刑以上之罪，為累犯，參酌司法院大法官會議釋
      字第775號解釋意旨，本件被告依其犯罪情節，並無處以
      法定最輕本刑仍顯過苛之情形，應依刑法第47條第1項規
      定，加重其刑　　
（三）爰以行為人之責任為基礎，並審酌被告正值壯年，不思尋
      求正當之身心發展，前經觀察、勒戒後，仍未能從中記取
      教訓，而再犯施用毒品案件，不僅戕害自身健康，更辜負
      國家將之視為病人，施以戒毒處遇之苦心。惟衡酌其施用
      毒品所生危害，實以自戕身心健康為主，對於他人生命、
      身體、財產等法益，尚無明顯而重大之實害，暨被告犯罪
      後坦認犯行，自陳為國中畢業之智識程度、從事指甲彩繪
      工作、月收入約新臺幣5萬元、未婚、租房獨居，須撫養
      母親之生活狀況等一切情狀及檢察官之意見，量處如主文
      所示之刑，以示懲儆。
四、至扣案之白色碎塊1包（本院111年度院保字第709號扣押物
    品清單，見本院卷第43頁），經送鑑結果，檢驗出含海洛因
    成分（驗餘淨重共計0.1470公克），核屬毒品危害防制條例
    第2條第2項第1款之第一級毒品，有衛生福利部草屯療養院1
    11年7月13日草療鑑字第00000000號鑑驗書1份附卷可稽（見
    111年度毒偵字第1095號卷第165頁）。惟據被告於本院準備
    程序中陳稱該海洛因1包非其所有，且非供本次施用所用等
    語（見本院卷第60頁），卷內復無證據證明該海洛因1包與
    本件犯罪有關，檢察官亦未聲請宣告沒收，爰不予宣告沒收
    。
據上論斷，應依刑事訴訟法第273條之1第1項、第299條第1項前
段，判決如主文。
本案經檢察官林芬芳提起公訴，檢察官黃建銘到庭執行職務。 
　　
中　　華　　民　　國　　111 　年　　11　　月　　9 　　日
                  刑事第五庭    法  官  李欣恩
以上正本證明與原本無異。
如不服本判決應於收受判決後二十日內向本院提出上訴書狀，並
應敘述具體理由。其未敘述上訴理由者，應於上訴期間屆滿後二
十日內向本院補提理由書（均須按他造當事人之人數附繕本），
切勿逕送上級法院。
中　　華　　民　　國　　111 　年　　11　　月　　9 　　日
                                 書記官  吳育嫻  
附錄本案論罪科刑法條全文：　　　　　　　　
毒品危害防制條例第10條
施用第一級毒品者，處 6 月以上 5 年以下有期徒刑。
施用第二級毒品者，處 3 年以下有期徒刑。